【裁判字號】    95,訴,5606
【裁判日期】    950810
【裁判案由】    返還信用卡消費貸款
【裁判全文】
臺灣臺北地方法院民事判決              95年度訴字第5606號
原      告  國泰世華商業銀行股份有限公司
法定代理人  乙○○
訴訟代理人  丙○○
            丁○○
被      告  甲○○○
上列當事人間請求返還信用卡消費貸款事件，本院於民國95年7
月27日言詞辯論終結，判決如下：
    主    文
被告應給付原告新台幣貳拾伍萬柒仟肆佰壹拾貳元，及其中新台
幣貳拾萬伍仟壹佰伍拾貳元部分自民國95年4月20日起至清償
日止，按年息19.7%計算之利息。
被告應另給付原告新台幣壹拾萬壹仟零壹拾肆元，及其中新台幣
玖萬伍仟佰柒拾捌元部分自民國95年4月20日起至清償日止，
按年息14.88%計算之利息。
被告應另給付原告新台幣貳拾萬捌仟伍佰伍拾捌元，及其中新台
幣貳拾萬貳仟肆佰拾元部分自民國95年4月20日起至民國96
年2月12日止，按年息5.88%計算、自民國96年2月13日起至清償
日止，按年息14.88%計算之利息。
訴訟費用由被告負擔。
    事實及理由
一、本件依信用卡約定條款第二十六條前段約定，因本契約涉訟
    時，持卡人／商務卡申請人即被告並同意以台灣台北地方法
    院即本院為第一審管轄法院，本院就本件自有管轄權；又被
    告未於言詞辯論期日到場，核無民事訴訟法第386條所列各
    款情形，應依原告之聲請，由其一造辯論而為判決。
二、原告主張：（一）被告甲○○○於民國93年6月30日及94年8
    月11日與其成立信用卡使用契約，領用如附表編號2、1所示
    之信用卡使用，依約被告就使用系爭信用卡所生之債務，負
    全部給付責任，被告領用系爭信用卡後，即得於各特約商店
    記帳消費，但依約定應於當期繳款截止日前向其全部清償，
    或以循環信用方式繳付最低應繳金額，逾期清償者，除喪失
    期限利益外，應另行給付按年息19.7%計算之利息。（二）
    被告另於93年6月30日簽立餘額代償申請書，由其於同年7月
    1日以如附表編號3所示之代償卡代付被告於第三人台灣新光
    商業銀行及台新國際商業銀行信用卡中心之信用卡欠款，就
    該代償部分之利息及費用，計收方式係以代償後，前18個月
    內以年息5.88%計收利息，第19個月起以年息14.88%計收利
    息，另按月收取帳務管理費新台幣（以下同）288元。（三
    ）被告再於94年8月11日簽立餘額代償申請書，由其於同年
    月12日以如附表編號4所示之代償卡代付被告於第三人聯邦
    商業銀行、大眾商業銀行信用卡中心、日盛國際商業銀行之
    信用卡欠款，就該代償部分之利息及費用，計收方式係以代
    償後，前18個月內以年息5.88%計收利息，第19個月起以年
    息14.88%計收利息，另按月收取帳務管理費288元。（四）
    被告又於94年2月3日與其成立如附表編號5所示之信用卡簡
    易通信貸款契約，向其貸款21萬元，約定按年息18.5 %計收
    利息，分60期清償，依年金法按月計付本息，併入信用卡帳
    單中與信用卡消費帳款一同繳納。依約定條款第1條之約定
    ，如未依約於繳款期限前繳款或未繳足月付金時，其得將未
    繳金額之本金部分，或經其主張視為到期之本金部分，按信
    用卡循環利率（年息19.7%）計算利息，又依約定條款第4條
    、第5條約定，倘為延遲繳款經其主張暫停被告信用卡之權
    利時，即喪失期限利益，其債務視為全部到期。詎被告甲○
    ○○至95年4月19日止，帳款尚餘56萬6,984元未按期繳付（
    含信用卡帳款金額4萬7,739元、簡易通信貸款帳款金額20萬
    9,673元及代償金額30萬9,572元），迭經催討無效，為此提
    起本件訴訟等語。並聲明：如主文第1至3項所示。
三、被告方面：
    被告未提出書狀作何聲明或陳述。
四、得心證之理由：
（一）原告主張之事實，已據其提出信用卡消費帳款債權明細報
      表1件、國泰世華銀行信用卡暨餘額代償申請書2件、信用
      卡簡易通信貸款申請書暨約定書、約定條款、世華銀行信
      用卡注意事項各1件、93年08月及94年09月信用卡對帳單
      各1件、信用卡--歷史帳單彙總查詢2件、客戶歸戶資料明
      細查詢1件及戶籍謄本等件為證，核屬相符，被告未於言
      詞辯論期日到場，亦未提出書狀作何聲明或陳述，堪信原
      告主張為真實。
（二）按持卡人依其與發卡機構所訂立之信用卡使用契約，取得
      使用信用卡向特約商店簽帳消費之資格，並對發卡機構承
      諾償付帳款，而發卡機構則負有代持卡人結帳，清償簽帳
      款項之義務。此種持卡人委託發卡機構付款之約定，具有
      委任契約之性質，倘持卡人選擇以循環信用方式繳款，就
      當期應償付之帳款僅繳付最低應繳金額，其餘應付款項由
      發卡機構先行墊付，持卡人則依約定給付循環利息者，又
      具有消費借貸契約之性質。稱消費借貸者，謂當事人一方
      移轉金錢或其他代替物之所有權於他方，而約定他方以種
      類、品質、數量相同之物返還之契約，當事人之一方對他
      方負金錢或其他代替物之給付義務而約定以之作為消費借
      貸之標的者，亦成立消費借貸；借用人應於約定期限內，
      返還與借用物種類、品質、數量相同之物，民法第474條
      、第478條前段分別定有明文。又遲延之債務，以支付金
      錢為標的者，債權人得請求依法定利率計算之遲延利息。
      但約定利率較高者，仍從其約定利率。同法第233條第1項
      亦有明定。查，被告甲○○○既至95年4月19日止，帳款
      尚餘56萬6,984元未按期繳付（含信用卡帳款金額4萬7,73
      9元、簡易通信貸款帳款金額20萬9,673元及代償金額30萬
      9,572元），迭經原告催討無效，依約其全部債務已視為
      到期，自應就上開信用卡消費款等欠款負一次全部清償之
      責。
（三）從而，原告依消費借貸及信用卡約定條款請求被告給付信
      用卡消費款56萬6,984元（含信用卡帳款金額4萬7,739元
      、簡易通信貸款帳款金額20萬9,673元及代償金額30萬9,5
      72元），及其中本金各23萬5,152元、9萬5,378元、20萬2
      ,433 元部分，分別如主文第1、2、3項所示之利息，為有
      理由，均應予准許。至其原請求第2、3項部分均另自95年
      4月20日起按月計收帳務管理費288元部分，均已撤回，併
      此敘明。
五、訴訟費用負擔之依據：民事訴訟法第78條。
中    華    民    國    95    年    8     月    10    日
                民事第一庭    法      官  張明輝
以上正本係照原本作成
如對本判決上訴須於判決送達後20日內向本院提出上訴狀
中    華    民    國    95    年    8     月    10    日
                              法院書記官  周其祥
附表：                                            
編號
 1 JCB       正卡（卡號：0000000000000000,國泰世華銀行）
                   核卡日：94.08.11
 2 VISA      正卡（卡號：0000000000000000,國泰世華銀行）
                   核卡日：93.06.30
 3 代償信用卡正卡（卡號：0000000000000000,國泰世華銀行）
                   核卡日：93.06.30
 4 代償信用卡正卡（卡號：0000000000000000,國泰世華銀行）
                   核卡日：94.08.11
 5 信用卡簡易通信貸款正卡（卡號：0000000000000000,國泰世
                           華銀行）核卡日：94.02.03


司法院資訊處製作；財團法人民間司法改革基金會備份。
